【裁判字號】    94,抗,514
【裁判日期】    950116
【裁判案由】    返還提存物
【裁判全文】
臺灣高等法院高雄分院民事裁定           94年度抗字第514號
再抗告人    和瀧營造有限公司
法定代理人  李夢萍
上開再抗告人與相對人港富實業有限公司間聲請返還提存物事件
，對於中華民國94年12月26日本院94年度抗字第514 號二審裁定
，提起再抗告，本院裁定如下：
    主  文
再抗告駁回。
再抗告程序費用由再抗告人負擔。
    理  由
一、抗告意旨略以：
  (一)最高法院85年度台抗字第645 號裁判要旨：「因假處分或假
    扣押所供之擔保，係為擔保受擔保利益人因不當假處分或假
    扣押所受損害而設。倘執行法院已依聲請或依職權依假處分
    或假扣押裁定實施假處分或假扣押之執行，則在執行法院撤
    銷其執行程序前，受擔保利益人所受損害仍可能繼續發生，
    損害額既未確定，自無強令其行使權利之理。故在假處分或
    假扣押所供之擔保，供擔保人依民事訴訟法第106 條準用同
    法第104 條第1 項第2 款規定，聲請以裁定命返還其擔保金
    之場合，必待假處分或假扣押之執行程序已撤銷，始得謂與
    民事訴訟法第104 條第1 項第2 款所定之「訴訟終結」相當
    （在供訴訟費用之擔保，本案訴訟終結後，損害額已確定，
    受擔保利益人已可行使權利，故在供訴訟費用擔保之場合，
    所謂「訴訟終結」，應指本案訴訟終結而言）」。
  (二)最高法院87年度台抗字第234 號裁判要旨：「民事訴訟法第
    104 條第1 項第2 款所謂訴訟終結，在因假扣押或假處分所
    供擔保之場合，因該擔保係為保障受擔保利益人因假扣押或
    假處分所受損害而設，倘執行法院已依假扣押或假處分裁定
    為假扣押或假處分之執行，則在供擔保人撤回假扣押或假處
    分之執行前，受擔保利益人所受損害仍可能繼續發生，損害
    額既尚未確定，自難強令其行使權利，必待供擔保人已撤回
    假扣押或假處分之執行，始得謂為訴訟終結」。
  (三)依上開最高法院裁判要旨，所謂「訴訟終結」係指：
    1、「必待假處分或假扣押之執行程序已撤銷，始得謂與民
       事訴訟法第104 條第1 項第2 款所定之『訴訟終結』相
       當」。
    2、「必待供擔保人已撤回假扣押或假處分之執行，始得謂
       為訴訟終結」。
    否則「倘執行法院已依聲請或依職權依假處分或假扣押裁定
    實施假處分或假扣押之執行，則在執行法院撤銷其執行程序
    前，受擔保利益人所受損害仍可能繼續發生，損害額既未確
    定，自無強令其行使權利之理」。「倘執行法院已依假扣押
    或假處分裁定為假扣押或假處分之執行，則在供擔保人撤回
    假扣押或假處分之執行前，受擔保利益人所受損害仍可能繼
    續發生，損害額既尚未確定，自難強令其行使權利」。
  (四)本件再抗告人和瀧公司提供之反擔保500 萬元，業經臺灣高
    雄地方法院執行完竣，故相對人港富實業有限公司無從撤回
    假扣押（見原裁定第2 頁第4 行、第5 行、第8 行、第9 行
    及第19行94雄院貴民敬91執全字第340 號函），依上開最高
    法院裁判要旨：「受擔保利益人所受損害仍可能繼續發生，
    損害額既未確定，自無強令其行使權利之理」，原裁定將再
    抗告人和瀧公司提供之反擔保500 萬元，業經臺灣高雄地方
    法院執行完竣，相對人港富實業有限公司無從撤回假扣押，
    誤為訴訟終結，因而將再抗告人和瀧公司之抗告駁回，適用
    民事訴訟法第104 條及第106 條顯有錯誤。為此提起再抗告
    ，求為廢棄原裁定云云。
二、按對於抗告法院以抗告無理由而駁回其抗告之裁定再為抗告
    ，僅得以其適用法規顯有錯誤為理由，並經原法院之許可者
    為限，原法院之許可以原裁定所涉及之法律見解具有原則上
    之重要性者為限。又原法院對於再為抗告，認為不應許可者
    ，應以裁定駁回其抗告。此觀民事訴訟法第486 條第4 、5
    、6 項、第436 條之3 第3 項規定自明。本件再抗告人主張
    上開論點，經查係其見解與本院裁定之見解有異，惟並未明
    確指明原裁定有何適用法規顯有錯誤，亦無原裁定所涉及之
    法律見解具有原則上之重要性可言。則所提再抗告，本院未
    便許可。揆諸上開規定，應予以駁回。
據上論結，本件再抗告不應許可，依民事訴訟法第486 條第6 項
、第436 條之3 第3 項、第95條、第78條，裁定如主文。
中    華    民    國    95    年    1     月    16    日
                            民事第一庭
                                審判長法官  尤三謀
                                法      官  林健彥
                                法      官  林紀元
以上正本證明與原本無異。
如不服本裁定應於送達後10日內向本院提出再抗告狀 (並按他造
當事人之人數附繕本)， 並繳納再抗告費新臺幣1,000 元。再為
抗告應以適用法規顯有錯誤為理由，並經本院之許可，該許可以
原裁定所涉及之法律見解具有原則上之重要性者為限，並委任律
師為代理人。抗告人之配偶、三親等內之血親、二親等內之姻親
，或抗告人為法人、中央或地方機關時，其所屬專任人員具有律
師資格並經法院認適當者，亦得為第三審代理人。抗告人或其法
定代理人具有律師資格者及前項情形，應於提起抗告或委任時釋
明之。
中    華    民    國    95    年    1     月    18    日
                                書  記  官  陳曼智
                                                      Q

司法院資訊處製作；財團法人民間司法改革基金會備份。
